臺灣高等法院刑事判決
110年度上訴字第1843號
上  訴  人  臺灣桃園地方檢察署檢察官
上  訴  人  
即  被  告  程子濠


選任辯護人  黃暖琇律師
            林宗諺律師
            謝政翰律師
上  訴  人  
即  被  告  張振洋




            葉紳瑜


被      告  蔡嘉哲


上列上訴人等因被告等偽證等案件，不服臺灣桃園地方法院109
年度訴字第474號，中華民國110年4月13日第一審判決（起訴案
號：臺灣桃園地方檢察署108年度偵字第14598、21236號），提
起上訴，本院判決如下：
    主  文
原判決撤銷。
丙○○共同犯私行拘禁罪，處有期徒刑玖月。
乙○○共同犯私行拘禁罪，處有期徒刑陸月，如易科罰金，以新臺
幣壹仟元折算壹日。
丁○○共同犯私行拘禁罪，處有期徒刑伍月，如易科罰金，以新臺
幣壹仟元折算壹日。
戊○○犯偽證罪，處有期徒刑肆月。             
    事  實
一、丙○○為址設桃園市○○區○○路0段000號之上亨國際修車廠（下
    稱本案車廠）負責人，乙○○為本案車廠員工。於民國108年1
    月17日中午12時30分許，丙○○委託甲○○搭車前往新北市板橋
    區南雅夜市附近之逸馨園餐廳收取貨款新臺幣（下同）676
    萬5,000元（下稱本案貨款），於甲○○抵達後，即有2名真實
    姓名、年籍均不詳之成年男子前來交付本案貨款並表示欲與
    甲○○同車至本案車廠，途中，突遇3輛車牌號碼不詳車輛攔
    停，並下來8、9名真實姓名、年籍均不詳之成年男子將本案
    貨款取走。甲○○遂聯繫丙○○，丙○○即要求甲○○報警處理，並
    請乙○○開車將甲○○帶回。此時，戊○○乃攜帶假鈔至本案車廠
    購買二手車而被發現，丙○○便懷疑甲○○喬裝遭劫而私吞本案
    貨款（下稱本案貨款糾紛）。迨同日下午5時許，乙○○開車
    將甲○○帶回本案車廠之某辦公室（下稱本案辦公室）內，丙○○、乙○○即共同基於私行拘禁甲○○之犯意聯絡，要求甲○○交
    出本案貨款方能離去，丙○○並命甲○○交出手機，另本案辦公
    室門外亦有4、5名某真實姓名、年籍均不詳之成年員工（無
    證據證明參與共同私行拘禁犯行）看守，且本案車廠鐵門亦
    關上，而共同將甲○○拘禁於本案車廠內。丙○○為查證本案貨
    款遭劫是否為真，另指示乙○○開車帶甲○○至桃園市政府警察
    局龜山分局迴龍派出所（下稱迴龍派出所）詢問報案紀錄，
    乙○○發現並無報案紀錄後，即於同日晚間6後某時，開車將
    甲○○帶回到本案辦公室內繼續拘禁。適當日亦為丙○○在本案
    車廠旁開設之酒吧餐廳（下稱本案餐廳）開幕日，乙○○乃邀
    約其朋友丁○○北上參與開幕，於丁○○抵達時，見乙○○開車將
    甲○○帶回並聽聞本案貨款糾紛後，即與丙○○、乙○○共同基於
    私行拘禁之犯意聯絡，丙○○、乙○○則承前犯意，在本案辦公
    室內，由丙○○、乙○○、丁○○徒手毆打甲○○，命甲○○解決本案
    貨款糾紛。此後，丙○○因忙於本案餐廳開幕事宜，乃先離開
    本案辦公室，而由乙○○、丁○○繼續看守甲○○。於翌日（18日
    ）凌晨2時許，因甲○○始終未能說出本案貨款下落，乙○○、
    丁○○乃命甲○○褪去全身衣物，由丁○○端出火爐，並持熱熔膠
    棒1支敲擊甲○○頭部，強令甲○○下體置於火爐上做伏地挺身
    動作，乙○○則徒手毆擊甲○○頭部，強令甲○○照著手機播放之
    影音檔案唱歌、裸舞，以逼迫甲○○說出本案貨款下落，在旁
    見聞之戊○○因自認理虧，亦褪去全身衣物與甲○○一同裸舞、
    伏地挺身。後甲○○仍未能說出本案貨款下落，乙○○、丁○○遂
    先行休息，待天亮再逼問甲○○如何解決本案債務糾紛，而繼
    續將甲○○拘禁於本案車廠內。嗣108年1月18日將近中午某時
    ，丙○○返回本案辦公室內，見甲○○仍未解決本案貨款糾紛，
    便要求甲○○父母出面解決，並指示不知情之某本案車廠成年
    員工，於108年1月18日晚間6時27分再將甲○○帶至迴龍派出
    所報案以取得報案三聯單，後再將甲○○帶回本案辦公室內繼
    續拘禁，並於108年1月18日晚間7時48分許，命甲○○透過手
    機通訊軟體「LINE」（下稱LINE）聯繫其母親己○○至本案車
    廠，由丙○○向己○○說明本案貨款糾紛，並要求己○○設法籌錢
    方能帶走甲○○，己○○因一時無法籌得鉅款，乃先行返家，後
    慮及甲○○安危，即報警處理，而於108年1月18日晚間11時33
    分許，員警至本案車廠救出甲○○，甲○○乃遭私行拘禁而剝奪
    行動自由約達1日又6小時33分許，並受有臉部多處鈍傷、左
    胸部挫傷、右側肩膀挫擦傷、左側腕部挫擦傷等傷害。
二、戊○○明知甲○○上開唱歌、裸舞、火爐下伏地挺身，係遭乙○○
    、丁○○以前述強暴方式為之，竟於108年7月19日上午9時26
    分之臺灣桃園地方檢察署（下稱桃園地檢署）檢察官偵辦10
    8年度偵字第14598號妨害自由案件（下稱本案偵案）時，在
    桃園地檢署第9偵查庭內，以證人身分作證，經檢察官諭知
    具結義務及偽證處罰，並命朗讀結文，以證人身分供前具結
    後，就檢察官訊問：「那杰哥（按指甲○○）是否也是自願的
    ？」等語（下稱本案偵訊問題）之與案情有重要關係事項時
    ，證稱：「我覺得他好像是因為我先跳，他才跟著跳，跳得
    蠻開心的，應該是自願的，是我先脫衣服跳」云云（下稱本
    案作證內容），而為虛偽陳述。
三、案經甲○○訴由桃園市政府警察局八德分局（下稱八德分局）
    報告桃園地檢署檢察官偵查起訴。
    理  由
一、證據能力方面
　㈠供述證據部分
　⒈告訴人甲○○於警詢之證述具有證據能力：
　⑴按被告以外之人於檢察事務官、司法警察（官）調查中所為
    之陳述，與審判中不符時，其先前之陳述具有較可信之特別
    情況，且為證明犯罪事實存否所必要者，得為證據。刑事訴
    訟法第159條之2定有明文，乃為達實體真實發現之訴訟目的
    而設之特別規定。而所謂「較可信之特別情況」，應就前後
    陳述時之各種外部情況進行比較，以資決定何者外部情況具
    有可信性，例如時間間隔、是否為有意識迴避、有無受外力
    干擾或事後串謀、以及調詢時所作之筆錄記載是否完整、是
    否出於自由意識陳述等情，法院應斟酌上列因素綜合判斷，
    細究陳述人問答態度、表情與舉動之變化，以查是否具較可
    信之特別情況。
　⑵告訴人於原審到庭經檢察官、上訴人即被告丙○○、乙○○、丁○○及其等辯護人為交互詰問時，就本案案發經過等情雖仍證
    述在卷，然對於「本件你知道為何請你作證嗎？」、「是否
    可以簡單陳述本件為何要告被告3位？」、「你是否知道己○○為何會去報案？」、「在108年1月17日有沒有受丙○○指示
    去板橋收本案貨款？」、「你在警察局的時有說當天你是去
    替丙○○收本案貨款，是否記得？」、「是否記得總共有幾個
    人在場？」、「你又在警察局說是丙○○叫你脫衣服，並做伏
    地挺身、唱歌等內容，確實有這件事嗎？」、「在108年1月
    19日警詢時，你又說除了丙○○一個人對你限制自由，沒有其
    他人限制你自由，有何意見？」、「你在做伏地挺身的當時
    ，那個空間有幾個人在場？」、「你在108年1月17日到本案
    車廠當天，有看到在庭的穿黑色衣服的男子戊○○嗎？」、「
    叫你脫衣服、做伏地挺身的人有沒有出現在法庭的被告裡面
    ？」、「你做完伏地挺身之後，還有被要求做什麼事嗎？」
    、「你在108年1月17日當天，有人沒收你的手機嗎？」、「
    你本人有要報案提出本件告訴的意思嗎？還是你的家人要你
    報案？」等遭私行拘禁而剝奪行動自由經過等節，均泛稱：
    「我有點不太記得，事情有點久」、「我不太清楚」、「我
    不太記得」、「我不記得」、「我沒有印象」等語（見原審
    訴字卷一第103至110、117頁），而與其警詢中所述：於108
    年1月17日中午12時30分許，丙○○請伊去收本案貨款。丙○○
    懷疑伊黑吃黑，就審問這整件事是不是由伊策劃的，且取走
    伊的手機檢查，門口圍了很多人不讓伊離開，並教唆1群不
    知名男子毆打伊，然後叫伊脫衣服唱歌、做伏地挺身，並在
    下面擺放香爐，把伊押在本案車廠，要伊父母出來處理，否
    則不能離開，伊便一直待著。直到伊母親報案，警察才把伊
    救出。當天戊○○帶假鈔被丙○○抓到。丙○○以脫衣服等方式將
    伊押在本案車廠內等語（見桃園地檢署108年度偵字第14598
    號卷【下稱偵卷】第27至29頁），顯有不同。
　⑶參以告訴人於原審審理中結證：警詢筆錄符合當時記憶，是
    出於真意而為陳述等語明確（見原審卷訴字卷一第106、108
    頁）。佐以告訴人於警詢之陳述，係經警以一問一答之方式
    ，由警員詢問與相關之案情，待其陳述後，由員警記載於筆
    錄，並於製作完畢後經其閱覽筆錄無訛，再簽名按捺指印完
    成，此有告訴人警詢筆錄可稽（見偵卷第27至29、116至120
    頁），堪認告訴人於警詢所為之陳述，係出於自由意志所為
    ，並無違法不當或其他程序上瑕疵，其所為供述係出於任意
    性，應可認定。復以告訴人於原審審理時亦證稱：警詢筆錄
    符合當時之記憶等語，亦堪認告訴人於警詢所述，距案發時
    間較近，當時記憶自較為深刻清晰，可立即回想反應其所親
    身見聞體驗之事實，不致因時隔日久而遺忘案情或記憶因被
    告在庭引發情緒干擾，所述應係出於真意。再者，告訴人上
    開於警詢中證稱遭私行拘禁於本案車廠之經過，亦有證人己○○、戊○○之證述、告訴人之沙爾德聖保祿修女會醫療財團法
    人聖保祿醫院診斷證明書（下稱告訴人診斷證明書）八德分
    局八德所被害人遭凌虐影片截圖、刑案現場空間照片、現場
    錄影畫面指認照片、桃園地檢署檢察官、原審勘驗筆錄等證
    據（見偵卷第31至33、38至39、43至48、72至74、79至80、
    99頁，原審訴字卷一第123至131頁、卷二第111至125頁）足
    以相互印證，是就此等外部客觀環境而言，告訴人於警詢之
    陳述自具有較可信之特別情況，並與被告丙○○被訴事實之認
    定有重要關係，為證明被告丙○○犯罪事實之存否所必要，依
    刑事訴訟法第159條之2之規定，具有證據能力。
　⑷被告丙○○之辯護人雖以：告訴人於警詢所述，欲將全部責任
    嫁禍被告丙○○，而隱瞞其他部分，難認其於警詢時所述較為
    可信，若因告訴人於審理時多半以「忘記了」等語為證，即
    認告訴人之警詢具有可信性而具有證據能力，將架空對於告
    訴人之對質詰問程序，徒流形式而已云云。然告訴人於警詢
    中所述係出於自由意志而為真實陳述，並可與其他卷內客觀
    事證相互佐證，且係在被告等未在場、較無利害權衡、壓力
    等因素干擾下所為，而具有較可性之特別情況，故符合刑事
    訴訟法第159條之2之規定，已說明如前，被告丙○○之辯護人
    徒以：告訴人於警詢所述係將責任全部嫁禍予被告丙○○云云
    ，而未舉出具體事證以說明告訴人前開警詢陳述有不可信之
    情況，自非可採。再者，傳聞證據有無證據能力，乃證據適
    格之問題，至於被告於審理中之對質詰問權，則屬被告有在
    公判庭當面詰問證人，以求發現真實之權利，二者應予區別
    ，非謂一旦法院認傳聞證據具有證據適格，即遽使被告之對
    質詰問權無從保障。查原審已依被告丙○○及其辯護人之聲請
    傳喚告訴人到庭，命具結後進行交互詰問（見原審訴字卷一
    第59、103至122頁），已足保障被告丙○○之對質詰問權，復
    經本院依法踐行相關之證據調查程序後，被告丙○○及其選任
    辯護人亦未聲請再行傳喚告訴人予其詰問之機會，是本院就
    告訴人於警詢所為之證言，既已踐行合法之調查程序，而達
    保障被告丙○○之訴訟防禦權及辯明證言真偽以發現真實之目
    的，自得採為判斷之依據，是被告丙○○之辯護人辯稱：認定
    告訴人之警詢具有可證據能力，將架空被告丙○○之對質詰問
    權保障云云，自非可採。
　⒉證人己○○於警詢之證述具有證據能力：　
  ⑴按被告以外之人於審判外之言詞或書面陳述，雖不符刑事訴
    訟法第159條之1至第159條之4之規定，而經當事人於審判程
    序同意作為證據，法院審酌該言詞陳述或書面陳述作成時之
    情況，認為適當者，亦得為證據；當事人、代理人或辯護人
    於法院調查證據時，知有第159條第1項不得為證據之情形，
    而未於言詞辯論終結前聲明異議者，視為有前項之同意；刑
    事訴訟法第159條之5定有明文。被告或辯護人於審判期日言
    詞辯論終結前，固得以言詞或書面，就被告以外之人於審判
    外之陳述，向法院聲明異議，爭執該傳聞證據之證據能力。
    惟被告或辯護人於言詞辯論終結前，雖曾爭執證據能力，然
    最終已表示對證據能力無意見者，既經被告或辯護人審酌考
    量，自應以其最後之表示為準，認其並未聲明異議（最高法
    院101年度台上字第5672號判決意旨參照）。
　⑵被告丙○○之辯護人固於本院準備程序時，主張證人己○○於警
    詢所述無證據能力等語（見本院卷第129頁），惟嗣後，被
    告丙○○及其辯護人均已同意證人己○○於警詢所述具有證據能
    力（見本院卷第223至224頁），且於本院審理時，就本院所
    提示證人己○○於警詢之陳述，亦表示對於證據能力沒有意見
    而不予爭執，且迄至言詞辯論終結前亦未再聲明異議（見本
    院卷第280至281、392頁），堪認被告丙○○與其辯護人均已
    同意證人己○○於警詢之陳述作為證據，本院審酌證人己○○於
    警詢之陳述製作時之情況，尚無違法不當或證明力明顯過低
    之瑕疵，亦認以之作為證據，應屬適當，依上開法條說明，
    證人己○○於警詢之陳述，自具有證據能力。　
　⒊此外，本判決下列認定事實所引用之被告以外之人於審判外
    所為之供述證據資料，公訴人、被告丙○○及其辯護人、被告
    乙○○、丁○○、戊○○對本院提示之卷證，均表示對於證據能力
    沒有意見而不予爭執（見本院卷第392至395頁），且迄至言
    詞辯論終結前亦未再聲明異議，本院審酌上開證據資料製作
    時之情況，尚無違法不當或證明力明顯過低之瑕疵，亦認以
    之作為證據，應屬適當，均得作為證據使用。　
  ㈡非供述證據部分
　　本判決下列認定事實所引用之非供述證據，並無證據證明係
    公務員違背法定程序取得之證據，且與本件待證事實具有自
    然之關聯性，均得作為證據。
二、認定犯罪事實所憑之證據及理由
  ㈠事實欄一部分　　
　⒈訊據被告乙○○、丁○○就事實欄一所載之共同私行拘禁犯行，
    於本院準備程序、審理時均坦承不諱（見本院卷第208至209
    、219至220、284至285、395至396頁），核與告訴人、證人
    己○○、證人即同案被告丙○○、戊○○證述（見偵卷第3頁反面
    至第7頁、第27至29、32至33、38至39、72至74、79至80、8
    7至88、99、109至113、116至120頁，原審訴字卷一第103至
    105、107至109、112、115、117、119至120、122至131頁）
    之情節相符，並有告訴人指認丙○○、丙○○指認乙○○、戊○○指
    認丁○○之相片影像資料、告訴人診斷證明書、八德分局八德
    派出所受理刑事案件報案三聯單、迴龍派出所受理各類案件
    紀錄表、八德分局八德所被害人遭凌虐影片截圖、刑案現場
    空間照片、現場錄影畫面指認照片、臺灣大哥大資料查詢通
    聯基地臺位置資料（丙○○門號0000000000號）、遠傳資料查
    詢(乙○○門號0000000000號、丁○○門號0000000000號、告訴
    人門號0000000000號、己○○門號0000000000號、戊○○門號00
    00000000號）、桃園地檢署檢察官勘驗筆錄、本案款項遭劫
    之監視器畫面翻拍照片、原審勘驗筆錄各1份等在卷可參（
    見偵卷第12、18、25、31、42至48、59至69頁、第73頁反面
    至第74頁、第124至125、127至131頁，原審訴字卷二第111
    至125、132至133頁），另有現場錄影光碟1片存卷可佐，堪
    認被告乙○○、丁○○上開任意性自白均與事實相符，應可採信
    ，被告乙○○、丁○○確有如事實欄一所載之共同私行拘禁犯行
    ，均堪認定。
　⒉訊據被告丙○○固不否認告訴人如事實欄一所載遭被告乙○○、丁○○私行拘禁等節，然矢口否認有何共同私行拘禁犯行，辯稱：伊與乙○○、丁○○並無犯意聯絡與行為分擔，對於告訴人遭私行拘禁並不知情云云，其辯護人則以：乙○○、丁○○係酒後衝動對告訴人為剝奪行動自由行為，並非被告丙○○下令或授意。案發當日為本案餐廳開幕日，被告丙○○下午均在本案餐廳招呼客人，有證人蕭元哲、庚○○證述可參，並因酒醉至隔日方進本案車廠，始發現告訴人還在，故對乙○○、丁○○所為均不知情，亦無法預見。且告訴人有外出報案，若遭剝奪行動自由，何以未向員警求援？告訴人當晚係自願回到本案車廠待到隔天，手機也有對外通訊，基地臺位置曾顯示是在新北市林口區，可見並無遭剝奪行動自由。被告丙○○與己○○協商過程平和，被告丙○○雖表示不同意告訴人離去，但係平和的希望告訴人留下，告訴人仍有自行決定離去之自由，告訴人未離去，顯係默示同意留下，被告丙○○主觀上並無剝奪行動自由之犯意及手段云云。經查：
  ⑴告訴人如事實欄一所示時、地，有遭被告乙○○、丁○○共同私
    行拘禁等情，為被告丙○○於本院準備程序所不爭執（見本院
    卷第221至222頁），核與證人即同案被告乙○○、丁○○證述（
    見偵卷第14頁反面至第15頁、第20頁反面至第22頁、第85反
    面至第88頁、第106頁反面至第108頁）之情節大致相符，並
    有上開告訴人、證人己○○、證人即同案被告戊○○之證述、告
    訴人指認丙○○、丙○○指認乙○○、戊○○指認丁○○之相片影像資
    料、告訴人診斷證明書、八德派出所受理刑事案件報案三聯
    單、迴龍派出所受理各類案件紀錄表、現場錄影畫面照片、
    現場指認照片、現場照片、臺灣大哥大資料查詢通聯基地臺
    位置資料、遠傳資料查詢、桃園地檢署檢察官勘驗筆錄、本
    案款項遭劫之監視器畫面翻拍照片、原審勘驗筆錄、現場錄
    影光碟各1份等證據在卷可參，此部分事實，首堪認定。
　⑵稽告訴人於警詢時證稱：本案貨款遭取走時，伊打電話給丙○○，丙○○稱：「錢是你弄不見的，你自己想辦法跟警察編。
    」伊就打110報案，回到本案車廠後，丙○○懷疑伊黑吃黑，
    就開始審問整件事是不是由伊策劃的，且取走伊的手機檢查
    ，門口圍了很多人不讓伊離去，丙○○要伊拿到報案三聯單，
    便派人跟伊到迴龍派出所，當時未開立三聯單。返回本案車
    廠時，丙○○便叫一群不知名男子毆打伊、叫伊脫衣服、下面
    擺香爐做伏地挺身、唱歌，之後，就把伊押在本案車廠內叫
    伊父母出來處理，伊便在修車廠內一直待到己○○報警把伊救
    出。丙○○就是涉嫌凌虐傷害拘禁伊的人等語（見偵卷第27頁
    反面至第28頁）；於偵查中證稱：因為丙○○懷疑伊拿走本案
    貨款並設計遭搶過程，便與1個不知道名字的人毆打伊、把
    伊關在本案辦公室。之後丙○○有去本案餐廳喝酒，丁○○及另
    1伊不認識的人，就叫伊脫衣服做伏地挺身、唱歌，並在下
    面擺香爐，不讓伊離開。丙○○還有找人帶伊去迴龍派出所備
    案，警察不讓伊報案。之後又被帶回本案車廠，丙○○叫伊打
    給己○○來談事情。伊沒有跟己○○走，因為丙○○說伊不行離開
    ，伊就一直待在本案辦公室，直到己○○報警到場，丙○○才讓
    伊離開等語（見偵卷第73頁）；於原審審理時證稱：偵訊時
    跟檢察官講的話，都是伊的自由意思。丙○○在本案車廠有親
    自毆打伊，警詢筆錄是符合當時的記憶，且出於真意而為陳
    述。丙○○不相信伊說本案貨款被搶走，要伊找出本案貨款的
    下落，伊找不到，丙○○便請伊家人解決本案貨款糾紛，伊就
    打給己○○，伊能離開本案車廠是警察來把伊帶走等語（見原
    審訴字卷一第105至108、111至112、119頁）明確。
　⑶佐以證人即同案被告乙○○於警詢時證稱：本案車廠老闆是丙○○，伊懷疑告訴人私吞貨款，所以用這種嚴刑拷打的方式逼
    他說出真實原因。拿熱熔膠棒的是伊朋友丁○○等語（見偵卷
    第14頁反面至第15頁）、於偵訊中證稱：丁○○是伊朋友，伊
    任職在本案車廠，老闆是丙○○，告訴人說本案貨款被搶，伊
    覺得很奇怪，所以開車去載他回來說明。伊問告訴人為何失
    聯，告訴人說警察不讓他接電話，後來載告訴人去報案，警
    察說他沒來過。晚上時，伊請告訴人說出本案貨款下落，並
    說明行為奇怪之處，伊喝酒比較衝動，覺得告訴人在騙伊，
    就跟丁○○一起動手毆打、叫告訴人裸體唱歌跳舞。當天丙○○
    在忙本案餐廳開幕，期間有進出本案辦公室，沒有固定在哪
    邊等語（見偵卷第86頁、第106頁反面至第107頁）、於本院
    審理時證稱：本案貨款是公司的錢，跟伊沒有關係。伊帶告
    訴人報完案回來時，差不多晚上7時許，丙○○在本案辦公室
    問告訴人怎麼會發生這種事、事情要怎麼處理，因為本案貨
    款數額不是很小，告訴人也說要聯絡他家人幫忙處理、還本
    案貨款、找一下搶錢的人。伊是本案車廠業務，不是股東，
    伊知道告訴人要去收本案貨款回來給丙○○等語（見本院卷第
    297至303頁）；證人即同案被告丁○○於警詢時證稱：當天（
    17日）本案餐廳開幕，伊從臺南上來找乙○○玩，看見乙○○帶
    告訴人進來在談論錢的事，聊得不是很愉快，之後乙○○就直
    接動手毆打告訴人，伊就跟著動手毆打告訴人。毆打完以後
    ，乙○○跟告訴人說，趕快繼續聯絡、把人找出來。告訴人聯
    絡時，伊跟乙○○在旁一起喝酒。18日凌晨，乙○○詢問告訴人
    聯絡好了沒，告訴人回說聯絡不到，伊跟乙○○都有喝酒，聽
    了生氣，就叫告訴人脫光衣服做伏地挺身、唱歌、跳舞。伊
    用白色塑膠棒來矯正告訴人姿勢。伊和告訴人不認識、沒有
    任何關係，沒有仇恨和糾紛等語（見偵卷第21至22頁）、於
    偵查中證稱：伊是乙○○的朋友，不是本案車廠員工，在本案
    發生前，不認識告訴人。去本案餐廳參加開幕時，聽到乙○○
    跟告訴人有金錢糾紛，乙○○好像問告訴人有沒有找到人，告
    訴人口氣不好，伊跟乙○○就動手毆打告訴人。打完之後，乙○○叫告訴人趕快聯絡人，伊有叫告訴人做伏地挺身等語（見
    偵卷第85頁反面、第107頁）、於本院審理時證稱：伊有參
    與告訴人被毆打、脫衣服、做伏地挺身、跳舞等過程，那時
    本案餐廳開幕，乙○○邀請伊去參加活動。本案貨款跟伊沒關
    係，跟告訴人也無冤仇、仇隙或紛爭等語（見本院卷第305
    至306、309頁）。被告丙○○於警詢時亦承稱：伊跟告訴人有
    糾紛，告訴人原本要將本案貨款拿給伊。向告訴人詢問發生
    的過程並比對資料後，覺得很可疑，認為告訴人騙走伊的錢
    等語（見偵卷第5頁反面至第6頁）、於偵查中供稱：伊是本
    案車廠負責人，當天告訴人說本案貨款被搶，伊就叫告訴人
    報案並回本案車廠說明案發過程，回來時，告訴人說沒有報
    案三聯單，因為警察不給他備案，伊就請人帶告訴人去報案
    。在這中間，己○○有來討論要如何處理這件事，己○○說要回
    去跟家人討論等語（見偵卷第87頁、第107頁反面）。可見
    本案貨款乃屬本案車廠所有，而被告丙○○身為本案車廠負責
    人，對於本案貨款是否能順利取回，當關係至切，且本案貨
    款非屬乙○○、丁○○所有，乙○○、丁○○又非本案車廠股東，自
    難認乙○○、丁○○有何主動追索本案貨款之動機可言，此觀諸
    告訴人均係應被告丙○○之要求至警局報案、返回本案車廠說
    明本案貨款下落、聯繫家人解決本案貨款糾紛等情至明，足
    認告訴人對於如何解決本案貨款糾紛之龐大壓力來源，係來
    自於被告丙○○乙節無訛。且告訴人迭於警詢、偵訊及原審審
    理時均堅指：被告丙○○有動手毆打伊乙情不移（見偵卷第28
    、73頁，原審訴字卷一第107頁），又衡以本案貨款數額甚
    鉅，實難認實際遭受損失之被告丙○○能雲淡風輕看待之，若
    非告訴人合理交代遭劫之來龍去脈清楚交代，且對於本案貨
    款糾紛能提出確切之解決方式，被告丙○○應無輕易放過告訴
    人之可能，堪徵告訴人證稱：因本案貨款遭劫，故被告丙○○
    將其強留於本案車廠內以解決本案貨款糾紛等語，洵屬信實
    ，堪可採信。
　⑷另稽證人己○○於警詢時證稱：於108年1月18日晚間7時48分許
    ，告訴人用LINE撥打電話給伊說有事情，並傳送本案車廠地
    址。伊到本案車廠後，跟告訴人進入本案辦公室，有1個自
    稱老闆（按即被告丙○○）的人跟伊說本案貨款糾紛，並說把
    告訴人薪資弄漂亮一點，讓告訴人去辦理高額信貸，伊聽完
    之後沒有回應，伊發現告訴人的眼睛跟左手腕有傷，所以要
    將告訴人帶走，但丙○○說不能走，因為跟告訴人還有事要聊
    ，告訴人去收取本案貨款但被對方拿走，要伊去籌錢，伊就
    離開現場。回家時，看到朋友轉傳的影片裡面有告訴人，擔
    心告訴人被凌虐，所以報警到場把告訴人帶回派出所等語（
    見偵卷第32頁反面至第33頁）、於偵查中證稱：對方請告訴
    人打電話給伊說有事情要談，到場後，丙○○要伊幫告訴人籌
    600萬，伊說沒辦法，丙○○又說過年快到了，先拿一部份，
    剩的之後再慢慢籌，伊說真的沒有錢也沒有地方籌，後來丙○○說不然先拿一部份錢出來，剩下的可以把告訴人的信用額
    度提高，半年後再跟銀行借錢，伊當下沒有回覆，只說這樣
    就信用破產，伊回去想辦法。告訴人有亮出身的傷，伊想帶
    告訴人一起走，丙○○沒有同意，說他有事情跟告訴人談，伊
    就先離開。回家後很擔心對方對告訴人不利，且看到告訴人
    被凌虐的影片，就去報警等語（見偵卷第72至73頁）、於原
    審審理時證稱：108年1月18日晚上，伊接到告訴人電話請伊
    去本案車廠處理事情。到的時候，丙○○有跟伊見面，說他質
    疑告訴人黑吃黑，因為告訴人去板橋接洽1筆600多萬元的款
    項不見了，丙○○一直要伊馬上拿錢出來，因為年關將近，需
    要大筆的錢，並提議偽造告訴人薪資去向銀行借貸還錢，伊
    沒有認同，所以沒有辦法達成共識，丙○○叫伊回去想辦法，
    伊有看到告訴人身上、手跟臉都有嚴重的受傷，所以要把告
    訴人帶走，但丙○○不讓伊帶走。伊回家就看到網路上傳告訴
    人被打的影片，便決定報案等語（見原審訴字卷一第122至1
    28頁）明確。核與告訴人上開證稱：丙○○叫伊找己○○來解決
    本案貨款糾紛，丙○○不讓伊跟己○○一起離開，伊就一直待在
    本案辦公室內直到己○○報警等語相符一致，並與被告丙○○於
    警詢時供稱：伊有請告訴人打電話給己○○，伊和己○○討論如
    何處理本案貨款糾紛，己○○說要回去跟家人討論，之後就回
    去了等語相符（見偵卷第87頁反面），益徵告訴人因未能解
    決本案貨款糾紛，而遭被告丙○○強留於本案車廠內而私行拘
    禁乙節，灼然明甚。
　⑸按刑法之共同正犯，包括共謀共同正犯及實行共同正犯二者
    在內；祇須行為人有以共同犯罪之意思，參與共同犯罪計畫
    之擬定，互為利用他人實行犯罪構成要件之行為，完成其等
    犯罪計畫，即克當之，不以每一行為人均實際參與部分構成
    要件行為或分取犯罪利得為必要。而共同正犯間，在合同意
    思範圍以內，或各自分擔犯罪行為之一部，或相互利用他人
    之行為，以達其犯罪之目的者，即應對於全部所發生之結果
    ，共同負責，不問犯罪動機起於何人，亦不必每一階段犯行
    ，均經參與（最高法院103年度台上字第1926號判決意旨參
    照）；又刑法第28條所定之共同正犯，祇要行為人彼此之間
    ，具有犯意聯絡、行為分擔，即可成立；此犯意之聯絡，不
    僅限於明示，縱屬默示，亦無不可，且無論事前或事中皆同
    ，並不以數人間直接發生者為限，即有間接之聯絡者，亦包
    括在內，因出於共同犯罪的意思，分工合作，一起完成，即
    應就其等犯罪的全部情形，共同負責（最高法院106年度台
    上字第1730號判決意旨參照）。本案告訴人為被告乙○○帶回
    本案車廠伊始，被告丙○○即要求告訴人在解決本案貨款糾紛
    前不得離去，並命被告乙○○將告訴人帶去迴龍派出所報案，
    於返回時，復與被告乙○○、丁○○共同毆打告訴人，並要求告
    訴人於解決本案貨款糾紛時，方得離開本案車廠，業已說明
    如上，足認被告丙○○、乙○○、丁○○間，有共同私行拘禁告訴
    人之犯意聯絡乙節，殆無疑義。是縱被告丙○○事後因本案餐
    廳開幕而不在本案辦公室內強命告訴人裸舞、唱歌、以下體
    靠近火爐做伏地挺身等，而未全數實際參與本案所有犯罪行
    為之全部，被告丙○○、乙○○、丁○○自仍應就其等犯罪的全部
    情形負共同正犯之責。
　⑹被告丙○○及其辯護人雖以上詞置辯，惟查：　
　①被告丙○○因與告訴人有本案貨款糾紛，乃強留告訴人於本案
    車廠內不得離去，並與被告乙○○、丁○○間有私行拘禁告訴人
    之犯意聯絡與行為分擔，業據告訴人、證人己○○證述屬實，
    並有相關證據足以佐證，堪以採信，已說明如上，被告丙○○
    及其辯護人空言辯稱：對於告訴人遭乙○○、丁○○不法剝奪行
    動自由並不知情，而與被告乙○○、丁○○並無犯意聯絡與行為
    分擔云云，尚不足採。
　②另共同正犯之犯意聯絡，包括明示、默示、直接或間接等，
    而本案貨款糾紛發生伊始，被告丙○○即要求告訴人在解決本
    案貨款糾紛前不得離去，而與被告乙○○、丁○○就私行拘禁告
    訴人有彼此合意之認識，雖被告丙○○未明示之指示、授意、
    下令被告乙○○、丁○○對告訴人為不法剝奪行動自由行為，亦
    無礙於共同正犯之成立。且被告丙○○既然出於共同犯罪的意
    思，即應就其等犯罪的全部情形，共同負責，亦說明如上，
    縱被告丙○○在犯行期間至本案餐廳招呼開幕之事，而於此段
    期間，被告乙○○、丁○○共同毆打告訴人、強命告訴人唱歌、
    裸舞、以下體靠近火爐做伏地挺身等，然被告乙○○、丁○○前
    開所為，並未逸脫被告丙○○與其等間私行拘禁告訴人之犯意
    聯絡範圍，則被告丙○○應就其等犯罪的全部情形，共同負責
    ，是被告丙○○之辯護人以：被告丙○○酒醉至隔日進本案車廠
    ，始發現告訴人還在本案車廠，被告丙○○對被告乙○○、丁○○
    所為之事均不知情、亦無法預見被告乙○○、丁○○對於告訴人
    為剝奪行動自由行為，被告丙○○無庸負共同正犯之責云云，
    並非可採。　
　③另告訴人經被告乙○○帶回本案車廠後，即遭被告丙○○要求交
    出手機，而告訴人雖透過手機以LINE聯繫己○○，亦係在被告
    丙○○要求下所為，業據告訴人、證人己○○證述明確如上，自
    難認告訴人遭被告丙○○、乙○○、丁○○等人私行拘禁之期間，
    有何得自由使用手機對外求援之情形。又告訴人雖2次外出
    至迴龍派出所報案，然均係在被告丙○○要求下前往，被告丙○○並指示被告乙○○或某不知情之本案車廠成年員工開車帶告
    訴人前往，而非任由告訴人自行開車前往，可見報案過程亦
    係在被告丙○○之控制下所為，尚難認告訴人於報案過程中有
    何任意離去之自由可言。且告訴人遭劫之本案貨款數額龐大
    ，其遭被告丙○○、乙○○毆打，並要求須解決本案貨款糾紛方
    能離開，又為被告乙○○、丁○○毆打、強命唱歌、裸舞、下體
    靠近火爐做伏地挺身等，故告訴人於報案時，處於被告丙○○
    指示之被告乙○○、某不知情之本案車廠成年員之「陪同」下
    ，擔心遭到不利而隱忍未向員警求援，亦難認與常理有違。
    至告訴人之手機乃被告丙○○要求交出，是縱該手機之基地臺
    位置有出現於非本案車廠之新北市林口區某處，亦難認屬告
    訴人自由、任意發話所為，尚不足為被告丙○○有利之認定，
    故被告丙○○之辯護人以：告訴人手機有對外聯繫，且基地臺
    位置出現於新北市林口區，亦有至警局報案而有向員警求援
    之機會，而主張告訴人行動自由並未受剝奪云云，尚非可採
    。又證人己○○於警詢、偵訊及原審審理時均一再證稱：伊想
    帶走告訴人，但被告丙○○不讓伊帶走等語（見偵卷第32頁反
    面、第72頁反面，原審訴字卷一第127頁）明確，堪認被告
    丙○○強留告訴人於本案車廠至解決本案貨款糾紛方能離去乙
    情無訛，被告丙○○之辯護人空言：告訴人係自行選擇留下，
    告訴人客觀上有行動自由未遭剝奪，被告丙○○主觀上亦無剝
    奪行動自由之犯意云云，均非可採。
　④至證人盧伯廷、蕭元哲雖於偵查時證稱：108年1月17日當天
    晚上本案餐廳開幕，被告丙○○都在本案餐廳招呼客人等語（
    見偵卷第111頁反面、第112頁反面）、證人庚○○固於原審審
    理時證稱：108年1月17日下午4時本案餐廳開幕後，被告丙○○都在本案餐廳沒有離開，直至晚間10至12點送他回去家裡
    等語（見原審訴字卷二第211、213頁），惟如上述，被告丙○○、乙○○、丁○○間，有共同私行拘禁告訴人之犯意聯絡，縱
    被告丙○○事後因本案餐廳開幕而不在本案辦公室內，自仍應
    就共犯之犯罪全部情形負共同正犯之責，是證人蕭元哲、庚○○上開證述，並不足為被告丙○○有利之認定，被告丙○○之辯
    護人此部分之辯詞，亦不足採。
  ⒊綜上所述，被告丙○○、乙○○、丁○○確實有為事實欄一所示共
    同私行拘禁告訴人犯行，被告丙○○及其辯護人之上開辯詞，
    均屬事後卸責之詞，不足採信，本案事證明確，被告丙○○、
    乙○○、丁○○如事實欄一所示共同私行拘禁告訴人犯行，均堪
    認定。
　㈡事實欄二部分　
　　訊據被告戊○○固坦認如事實欄二所載，於108年7月19日上午
    9時26分，桃園地檢署檢察官偵辦本案偵案時，在桃園地檢
    署第9偵查庭內，以證人身分作證，經檢察官諭知具結義務
    及偽證處罰，並命朗讀結文，供前具結，就本案偵訊問題為
    本案作證內容等情，惟矢口否認有何偽證犯行，辯稱：伊覺
    得這樣講沒有影響到裁判的正確性云云，經查：
　⒈被告戊○○於事實欄二所載之本案偵案作證時，以證人身分作
    證，經檢察官諭知具結義務及偽證處罰，並命朗讀結文，供
    前具結，就本案偵訊問題為本案作證內容等節，為被告戊○○
    於本院準備程序時供承無誤（見本院卷第221至222、371至3
    72頁），並有被告戊○○於108年7月19日偵訊筆錄及結文各1
    份在卷可參（見偵卷第79、80、82頁），此部分事實，自堪
    認定。
　⒉參以告訴人於警詢時證稱：丙○○叫一群不知名男子毆打伊，
    然後叫伊脫衣服、做伏地挺身、唱歌，下面並擺香爐。直到
    伊母親報案，警察到場，才把伊救出來等語（見偵卷第28頁
    ）；於偵查中證稱：丁○○及另1個人叫伊脫衣服做伏地挺身
    ，並在下面擺香爐，又叫伊唱歌，這中間都不讓伊離開，直
    到伊母親報警到場，丙○○才讓伊離開等語（見偵卷第73頁）
    明確如上。另依上開八德分局八德所被害人遭凌虐影片截圖
    顯示，告訴人於本案辦公室內裸舞時，確有遭被告丁○○持熱
    熔膠棒1支指揮、逼迫之情事（見偵卷第43反面至第44頁）
    ，且經原審勘驗現場錄影畫面顯示，於告訴人裸舞、伏地挺
    身的過程中，告訴人不時表示「燙到、很燙」等語，並有遭
    被告丁○○持熱熔膠棒1支敲擊頭部等情，有原審勘驗筆錄在
    卷可參（見原審訴字卷二第109、123至125、132頁），可見
    告訴人如事實欄一所載之裸舞、唱歌、火爐下伏地挺身等行
    為，當無任何自願性可言，況被告戊○○於原審準備程序亦承
    稱：當然不可能有人會自己脫衣服唱歌跳舞等語（見原審訴
    字卷二第87頁），甚於本院準備程序時供承：正常人不會沒
    事跳舞。伊就本案偵訊問題回答之本案作證內容是不實的陳
    述等語（見本院卷第217頁），足認被告戊○○如事實欄二所
    為之本案作證內容，當屬虛偽之陳述乙節，殆無疑義。
　⒊按刑法第168條規定，於執行審判職務之公署審判時或於檢察
    官偵查時，證人、鑑定人、通譯於案情有重要關係之事項，
    供前或供後具結，而為虛偽陳述者，成立偽證罪，且偽證罪
    不以結果之發生為要件，一有偽證行為，無論當事人是否因
    而受有利或不利之判決，均不影響其犯罪之成立。其所謂「
    於案情有重要關係之事項」，係指該事項之有無，足以影響
    於偵查、裁判之結果（最高法院110年度台上字第5433號判
    決意旨參照）。查本案偵案因告訴人提出告訴，而由員警移
    送桃園地檢署偵辦，事因告訴人與被告丙○○間之本案貨款糾
    紛，被告丙○○、乙○○、丁○○乃共同徒手毆打告訴人，並強留
    告訴人於本案車廠內，期間，被告乙○○、丁○○並以強暴方式
    相加，命告訴人裸舞、唱歌、在火爐下伏地挺身等，直至己○○報警到場救出告訴人，告訴人方回復行動自由，故被告丙○○、乙○○、丁○○乃共同涉及不法剝奪他人行動自由罪嫌，於
    檢察官偵查時，被告乙○○、丁○○辯稱：告訴人從頭到尾都可
    以自由進出，門是打開的，當時喝酒，就好玩，所以叫告訴
    人裸舞、在火爐下伏地挺身等語（見偵卷第86頁），且與被
    告丙○○均否認有何不法剝奪告訴人行動自由犯行（見偵卷第
    86至87頁），則告訴人深夜留於本案車廠內唱歌、裸舞、伏
    地挺身是否出於自願乙節，即攸關被告丙○○、乙○○、丁○○有
    無不法剝奪告訴人行動自由之認定，自屬於案情有重要關係
    之事項，被告戊○○明知告訴人留於本案車廠內，乃非自願裸
    舞、唱歌、在火爐下伏地挺身，竟於本案偵案作證時，就本
    案偵訊問題回答虛偽不實之本案作證內容，自足以影響於偵
    查之結果，已該當偽證罪之構成要件甚明。
　⒋從而，被告蔡嘉空言辯稱：伊覺得沒有影響裁判正確性云云
    ，自難憑採。況被告戊○○於本院準備程序時已自承：伊於本
    案偵案偵訊時，年輕不懂事跟檢察官開玩笑，後來檢察官問
    完本案偵訊問題，馬上把伊的身分轉為被告，並告知可能涉
    犯偽證，如果知道這麼嚴重，就不會開玩笑。伊對於本案偵
    訊問題是屬於重要關係之事項乙節，並不爭執等語（見本院
    卷第271、371至372頁），益徵被告戊○○上開辯詞，當屬臨
    訟卸責之詞，要無可採。
　⒌綜上所述，被告戊○○確實有為事實欄二所載偽證犯行，其上
    開辯詞，不足採信，本案事證明確，被告戊○○如事實欄二所
    示偽證犯行，堪以認定。　　
三、論罪
　㈠按刑法第302條規定於108年12月25日經總統公布修正，同年
    月27日施行，然此次修正僅係依刑法施行法第1條之1第2項
    規定，將罰金數額調整換算後予以明定，與構成要件或法定
    刑度不生任何影響，其修正之結果不生有利或不利於行為人
    之情形，自非法律變更，當亦不生新舊法比較之問題，而應
    依一般法律適用原則，逕行適用裁判時法即修正後刑法第30
    2條規定。
　㈡按刑法第302條第1項所謂以其他非法方法，剝奪人之行動自
    由，係對於同條項私行拘禁之補充規定，若於剝奪被害人之
    行動自由後將被害人拘禁於一定之處所，繼續較久之時間，
    屬私行拘禁。又所謂其他非法方法剝奪人之行動自由，係對
    於同條項私行拘禁之補充規定，先後以非法方法剝奪人之行
    動自由後再將其私行拘禁，按主要規定優於補充規定原則，
    論以私行拘禁罪即為已足，自無庸再贅述其補充罪名之理由
    （最高法院92年度台上字第3745號判決意旨參照）。被告丙○○、乙○○、丁○○共同以前開強暴行為相加於告訴人，命告訴
    人必須解決本案貨款糾紛，自108年1月17日下午5時許將告
    訴人強留於本案車廠內，令告訴人不得離去而私行拘禁，其
    間，先後2次由被告乙○○、某不知情之本案車廠成年員工帶
    往迴龍派出所報案而短暫外出而剝奪其行動自由，復帶回本
    案車廠內私行拘禁至翌日晚間11時33分許為警救出，已遭拘
    禁於本案車廠之一定處所而繼續較久之時間。是核被告丙○○
    、乙○○、丁○○如事實欄一所為，均係犯刑法第302條第1項之
    私行拘禁罪。另核被告戊○○如事實欄二所為，係犯刑法第16
    8條之偽證罪。
　㈢按刑法第302條之妨害自由罪，原包括私禁及以其他非法方法
    剝奪人之行動自由而言，所謂非法方法，當包括強暴、脅迫
    等情事在內，而於妨害自由行為繼續中，施以恐嚇、傷害、
    毀損等行為，自屬包含於妨害行動自由之同一意念之中，仍
    應視為剝奪行動自由之部分行為（最高法院74年台上字第34
    04號判例意旨參照）。被告丙○○、乙○○、丁○○如事實欄一所
    載，在本案車廠內徒手毆打告訴人，被告乙○○、丁○○並違反
    告訴人意願，強命告訴人裸舞、在火爐下伏地挺身，及被告
    丁○○以熱熔膠棒1支敲擊、被告乙○○徒手毆打告訴人頭部等
    傷害、強制行為，均係在要求告訴人解決本案貨款糾紛之目
    的下，以遂行將告訴人強留於本案車廠內之私行拘禁之不法
    範疇內，故其等此部分所為，自屬包含於私行拘禁告訴人之
    同一意念之中，應視為私行拘禁之部分行為，不另論以刑法
    第277條第1項、第304條等罪，公訴意旨認被告丙○○、乙○○
    、丁○○此部分所為，另犯刑法第277條第1項之傷害罪、同法
    第304條之強制罪，容有誤會。
　㈣被告丙○○、乙○○、丁○○就上開刑法第302條第1項之私行拘禁
    罪犯行，彼此間有犯意聯絡及行為分擔，均屬共同正犯。
　㈤被告丙○○、乙○○、丁○○透過不知情之某本案車廠成年員工將
    告訴人帶至迴龍派出所報案，復返回本案車廠內私行拘禁，
    為間接正犯。　　　
四、上訴之判斷
  ㈠被告丙○○、乙○○、丁○○部分：
　　原審認被告丙○○、乙○○、丁○○罪證明確，而予依法論科，固
    非無見。惟查：
　⒈被告丙○○、乙○○、丁○○被訴傷害、強制罪嫌部分，乃其等所
    為共同私行拘禁犯行之一部分，毋庸另論以傷害、強制罪，
    已說明如上，原審不察，逕認定被告丙○○、乙○○、丁○○均另
    犯修正前刑法第277條第1項之傷害罪、刑法第304條之強制
    罪，尚有未合。
　⒉被告乙○○、丁○○於本院審理時已能坦承犯行，不再為無謂爭
    執，堪認被告乙○○、丁○○犯後尚知悛悔反省、正視己非，是
    以其等量刑基礎已有變更，原審未及審酌，亦有未合。
　⒊被告丙○○、乙○○、丁○○仍否認犯行而提起上訴，雖無理由，
    惟原判決就被告丙○○、乙○○、丁○○部分既有前開未洽之處，
    自應由本院將原判決關於被告丙○○、乙○○、丁○○部分均予以
    撤銷改判。　
　㈡被告戊○○部分：
　　原審未予詳查，以被告戊○○被訴偽證之犯罪事實不能證明，
    遽為被告戊○○無罪之判決，顯有未洽。檢察官上訴意旨執此
    指摘原判決不當，為有理由，應由本院將原判決關於被告戊○○部分予以撤銷改判。　
 五、科刑審酌事項
    爰以行為人之責任為基礎，審酌被告丙○○、乙○○、丁○○不思
    循正當法律途徑解決本案貨款糾紛，恣意將告訴人強留於本
    案車廠內而私行拘禁，惡性及所生危害非輕，考量被告乙○○
    、丁○○犯後均坦承犯行，已見悔意，被告丙○○則始終否認犯
    行，難認有所悔悟，其等迄今尚未與告訴人達成和解以賠償
    其損失，並斟酌被告丁○○係中途參與共同私行拘禁之犯罪行
    為分擔；審酌被告戊○○於本案偵案為不實證述，致檢察官就
    被告丙○○、乙○○、丁○○是否私行拘禁告訴人之判斷陷入晦暗
    風險，影響司法權行使之正確性，造成國家訴訟資源無端浪
    費，所為甚有不該，被告戊○○始終否認犯行，未見悔意。復
    兼衡被告丙○○、乙○○、丁○○之素行（見卷附本院被告前案紀
    錄表，本院卷第77至88頁）、被告丙○○於本院審理時自陳大
    學畢業、已婚、從事中古車買賣、月收入5、6萬元、有2未
    成年子女待撫養；被告乙○○自陳大學肄業、從事物流業、月
    收入3萬至3萬5,000元、未婚、無須撫養之人；被告丁○○自
    陳高中肄業、從事中古車買賣、月收入3至5萬元、已婚、有
    1未成年女兒待撫養；被告戊○○自陳高中肄業、從事工地工
    作、月收入1萬8,000元至2萬5,000元、未婚、無須撫養之人
    等智識程度、家庭、經濟、生活狀況（見本院卷第286頁）
    等一切情狀，分別改量處如主文第2至5項所示之刑，並就被
    告乙○○、丁○○所宣告之刑，均諭知易科罰金之折算標準。
據上論斷，應依刑事訴訟法第369條第1項前段、第364條、第299
條第1項前段，判決如主文。
本案經檢察官王文咨提起公訴，檢察官錢明婉及被告丙○○、乙○○
、丁○○提起上訴，檢察官鄭堤升到庭執行職務。
中　　華　　民　　國　　111 　年　　3 　　月　　24　　日
                  刑事第二十一庭審判長法　官  林怡秀
                                      法　官  劉元斐
                                      法　官  蔡羽玄
以上正本證明與原本無異。
如不服本判決，應於收受送達後20日內向本院提出上訴書狀，其
未敘述上訴之理由者並得於提起上訴後20日內向本院補提理由書
（均須按他造當事人之人數附繕本）「切勿逕送上級法院」。
                                      書記官  陳語嫣
中　　華　　民　　國　　111 　年　　3 　　月　　24　　日
附錄本案論罪科刑法條全文
中華民國刑法第302條
私行拘禁或以其他非法方法，剝奪人之行動自由者，處5年以下
有期徒刑、拘役或9千元以下罰金。
因而致人於死者，處無期徒刑或7年以上有期徒刑；致重傷者，
處3年以上10年以下有期徒刑。
第1項之未遂犯罰之。

中華民國刑法第168條
於執行審判職務之公署審判時或於檢察官偵查時，證人、鑑定人
、通譯於案情有重要關係之事項，供前或供後具結，而為虛偽陳
述者，處7年以下有期徒刑。